【裁判字號】    97,訴,138
【裁判日期】    970502
【裁判案由】    違反毒品危害防制條例
【裁判全文】
臺灣雲林地方法院刑事判決               97年度訴字第138號
公  訴  人  臺灣雲林地方法院檢察署檢察官
被      告  甲○○
上列被告因違反毒品危害防制條例案件，經檢察官提起公訴（97
年度毒偵字第20號），被告於準備程序進行中就被訴事實為有罪
之陳述，經本院聽取當事人意見後，認宜由獨任法官進行簡式審
判程序，裁定進行簡式審判程序，判決如下：
    主  文
甲○○施用第一級毒品，處有期徒刑捌月，扣案之第一級毒品海
洛因塊狀陸小包合計淨重拾點陸捌公克（空包裝袋總重壹點
公克）及第一級毒品海洛因粉末狀貳小包合計淨重零點貳貳公克
（空包裝袋總重零點柒公克）沒收銷燬之，扣案之毒品分裝袋
柒個、食鹽水壹瓶、注射針筒壹支沒收。又施用第二級毒品，處
有期徒刑肆月。應執行有期徒刑拾壹月，扣案之第一級毒品海洛
因塊狀陸小包合計淨重拾點陸捌公克（空包裝袋總重壹點公
克）及第一級毒品海洛因粉末狀貳小包合計淨重零點貳貳公克（
空包裝袋總重零點柒公克）沒收銷燬之，扣案之毒品分裝袋柒
個、食鹽水壹瓶、注射針筒壹支沒收。
    事  實
一、甲○○前因施用第一級毒品案件，經強制戒治後於民國92年
    12月2 日停止戒治交付保護管束，嗣於93年5 月25日保護管
    束期滿而執行完畢，並由檢察官於93年6 月3 日以93年度戒
    毒偵字第14號為不起訴之處分確定。詎仍不知悔改，於強制
    戒治執行完畢後5 年內，復基於施用第一級毒品海洛因之犯
    意，於96年12月29日9 時30分許，在中山高速公路西螺休息
    站，以將毒品海洛因摻水置於針筒內注射血管之方式，施用
    第一級毒品海洛因1 次；另基於施用第二級毒品甲基安非他
    命之犯意，於96年12月29日採尿時回溯96小時內之某時，在
    不詳處所，以用鋁箔紙承載燒烤，吸食煙霧之方式，施用第
    二級毒品甲基安非他命1 次。嗣於96年12月29日10時35分許
    ，在雲林縣虎尾鎮惠來里台榮果糖公司旁產業道路為警查獲
    ，並扣得第一級毒品海洛因塊狀6 小包合計淨重10.68 公克
    （空包裝袋總重1.33公克）及第一級毒品海洛因粉末狀2 小
    包合計淨重0.22公克（空包裝袋總重0.73公克），及甲○○
    所有供施用第一級毒品海洛因之殘渣袋8 個（即包裹上開扣
    案毒品之殘渣袋）、毒品分裝袋7 個、食鹽水1 瓶、注射針
    筒1 支等物。
二、案經雲林縣警察局虎尾分局報告臺灣雲林地方法院檢察署檢
    察官偵查後提起公訴。
    理  由
一、本件被告甲○○所犯均為死刑、無期徒刑、最輕本刑為三年
    以上有期徒刑以外之罪，被告於準備程序中就被訴事實為有
    罪之陳述，經法官告知簡式審判程序之旨，並聽取公訴人、
    被告之意見後，合議庭認為適宜，依刑事訴訟法第273 條之
    1 第1 項規定，裁定進行簡式審判程序。又刑事訴訟法第
    159 條第1 項規定：被告以外之人於審判外之言詞或書面陳
    述，除法律有規定者外，不得作為證據。惟同條第2 項例外
    規定：法院以簡式審判程序，不適用之。故本件不適用傳聞
    排除法則有關限制證據能力之相關規定。並得依同法第310
    條之2 之準用同法第454 條之規定製作略式判決書，僅需記
    載犯罪事實、證據名稱及應適用之法條，並得以簡略方式為
    之。
二、本件被告甲○○之上開犯罪事實，除有其自白外，尚有下列
    證據可佐：
    (一)雲林縣警察局虎尾分局查獲煙毒嫌犯尿液送檢真實姓名登
      記簿1紙。
    (二)臺灣檢驗科技股份有限公司97年1 月9 日濫用藥物尿液檢
      驗報告1份。
    (三)扣案之第一級毒品海洛因塊狀6 小包合計淨重10.68 公克
      及第一級毒品粉末狀2 小包合計淨重0.22公克經送鑑定，
      均含有第一級毒品海洛因成分，有法務部調查局97年1 月
      18日調科壹字第09723005220號鑑定書1 份在卷。
    (四)扣案之殘渣袋8 個、分裝袋7 個、注射針筒1 支、食鹽水1
      瓶等扣案可佐。
    (五)台灣高等法院被告前案紀錄表1 份，台灣雲林地方法院檢
      察署刑案資料查註紀錄表、全國施用毒品案件紀錄表、矯
      正簡表等各1 份。證明：被告因施用毒品案經強制戒治執
      行完畢釋放後，5年內再犯本件之罪。
    故被告之自白應與事實相符，因而本件事證明確，被告犯行
    均堪以認定，應依法論科。
三、查海洛因、甲基安非他命分別屬毒品危害防制條例第2 條第
    2 項第1 款、第2 款所列之第一級、第二級毒品，核被告甲
    ○○所為，係犯毒品危害防制條例第10條第1 項、第2 項之
    施用第一級、第二級毒品罪。其持有第一級毒品海洛因及第
    二級毒品甲基安非他命之低度行為，均為其施用各該毒品之
    高度行為所吸收，均不另論罪。被告所犯上開二罪，犯意個
    別，罪名不同，應分論併罰。爰審酌被告，前經強制戒治執
    行完畢，仍不知戒絕毒品，復一再耽溺於戕身之物，顯見被
    告戒除毒癮之意志薄弱，惟其犯後坦白承認犯行，態度良好
    ，且施用毒品為危害一己生命、身體之行為，尚未損及他人
    ，及其智識程度、家庭狀況等一切情狀，分別量處如主文所
    示之刑，並定其應執行刑。末查，扣案之第一級毒品海洛因
    塊狀6 小包合計淨重10.68 公克（空包裝袋總重1.33公克）
    及第一級毒品海洛因粉末狀2 小包合計淨重0.22公克（空包
    裝袋總重0.73公克），應依毒品危害防制條例第18條第1 項
    前段沒收銷燬之（毒品包裝袋與第一級毒品海洛因無法完全
    析離，有法務部調查局93年3 月19日，調科壹字第093001
    13060 號函在卷可參，故亦應併同沒收銷燬），又扣案之分
    裝袋7 個、注射針筒1 支、食鹽水1 瓶為被告所有，供犯本
    件施用第一級毒品海洛因所用之物，業經被告供承在卷，爰
    依刑法第38條第1 項第3 款沒收之。
據上論斷，應依刑事訴訟法第273 條之1 第1 項、第284 條之1
、第299 條第1 項前段、第310 條之2 、第454 條，毒品危害防
制條例第10條第1 項、第2 項、第18條第1 項前段，刑法第11條
前段、第38條第1 項第3 款、第51條第5 款，判決如主文。
本案經檢察官乙○○到庭執行職務。
中    華    民    國    97    年    5     月    2     日
                  刑事第一庭    法  官  楊昱辰
以上正本證明與原本無異。
如不服本判決，應於判決收受後10日內，向本院提出上訴狀（須
附繕本）。
                                書記官  黃秋萍
中    華    民    國    97    年    5     月    2     日
附錄法條：毒品危害防制條例第10條
施用第一級毒品者，處 6 月以上 5 年以下有期徒刑。
施用第二級毒品者，處 3 年以下有期徒刑。


司法院資訊處製作；財團法人民間司法改革基金會備份。
